pt-PT: Efeito de brilho: Brilha no escuro (requer traçador); Nenhum; Autoiluminado; Outro
en: Glow effect: Glow in the dark (tracer required); None; Self-illuminating; Other
ru: Эффект свечения: Светится в темноте (требуется трассер); Нет; Светящийся; Другое
de: Leuchteffekt: Nachleuchtend (Tracer erforderlich); Keine; Selbstleuchtend; Andere
sk-SK: Žiariaci efekt: Svietiace v tme (vyžaduje sa tracer); Žiadne; Samoosvetľovacie; Iné
sv: Glödeffekt: Självlysande (spårmedel krävs); Ingen; Självlysande; Annan
bg-BG: Светлинен ефект: Светещ в тъмното (изисква трасьор); Няма; Самосветещ; Друго
zh-CN: 发光效果: 夜光（需要曳光弹）; 无; 自发光; 其他
nb: Glødeeffekt: Selvlysende i mørket (krever sporlys); Ingen; Selvlysende; Annet
nl: Lichtgloedeffect: Glow-in-the-dark (tracer vereist); Geen; Zelfverlichtend; Anders
lt-LT: Žėrėjimo efektas: Švytintis tamsoje (reikalingas aktyviklis); Nėra; Savaime šviečiantis; Kita
pl: Efekt świecenia: Świecący w ciemności (wymagany naświetlacz); Brak; Samoświecący; Inny
ro-RO: Efect de luminescență: Fosforescent (necesită trasor); Niciunul; Auto-iluminator; Altele
cs: Světelný efekt: Svítící ve tmě (vyžaduje tracer); Žádný; Samosvítící; Ostatní
ko: 야광 효과: 야광(트레이서 필요); 없음; 자체 발광; 기타
pt-BR: Efeito de brilho: Brilha no escuro (requer traçador); Nenhum; Autoiluminado; Outro
ja: グローエフェクト: 蓄光 (トレーサー必須); なし; 自発光; その他
fr: Effet lumineux: Phosphorescent (traceur requis); Aucun; Auto-éclairant; Autre
fi: Hohtotehoste: Pimeässä hohtava (vaatii valojuovalaitteen); Ei mitään; Itsevalaiseva; Muu
da: Glødeffekt: Selvlysende i mørke (kræver sporstof); Ingen; Selvlysende; Anden
hu: Ragyogó hatás: Sötétben világító (tracer szükséges); Nincs; Önvilágító; Egyéb
th: เอฟเฟกต์เรืองแสง: เรืองแสงในที่มืด (ต้องใช้เทรเซอร์); ไม่มี; ส่องสว่างในตัว; อื่นๆ
hr-HR: Efekt sjaja: Svijetli u mraku (potreban tragač); Nema; Samosvijetleće; Ostalo
sl-SI: Učinek svetilnosti /: Sveti v temi (potreben sledilnik); Brez; Samosvetleče; Drugo
el: Εφέ λάμψης: Φωσφοριζέ (απαιτείται tracer); Κανένα; Αυτοφωτιζόμενο; Άλλο
zh-TW: 發光效果: 夜光 (需使用發光器); 無; 自發光; 其他
vi: Hiệu ứng phát sáng: Phát sáng trong bóng tối (cần bộ tracer); Không có; Tự phát sáng; Khác
tr: Parlama efekti: Karanlıkta parlayan (izleyici gerekir); Yok; Kendinden aydınlatmalı; Diğer
es: Efecto de brillo: Brilla en la oscuridad (requiere trazador); Ninguno; Autoiluminante; Otro
it: Effetto luminoso: Fluorescente al buio (necessario tracciante); Nessuno; Autoilluminante; Altro